臺灣板橋地方法院刑事判決　　　　　　　93年度訴字第1139號
公　訴　人　臺灣板橋地方法院檢察署檢察官
被　　　告　丙○○
上列被告因詐欺案件，經檢察官提起公訴（92年度偵緝字第 807
號、92年度偵字第15018 號、92年度偵字第17852 號），本院於
準備程序進行中，被告就被訴之事實為有罪之陳述，經告知被告
簡式審判程序之旨，並聽取當事人之意見後，裁定進行簡式審判
程序，判決如下：
    主  文
丙○○連續幫助意圖為自己不法之所有，以詐術使人將本人之物
交付為常業，累犯，處有期徒刑壹拾月。
    事  實
一、丙○○前於民86年間因賭博案件，經本院於87年2 月10日以
    87年度簡字第29號判處罰金銀元1,000 元，於87年6 月29日
    確定，於87年7 月20日繳納罰金執行完畢，又其於90年間因
    竊盜案件，經本院於90年6 月5 日以90年度重簡字第670 號
    判處有期徒刑3 月，於90年6 月26日確定，於90年11月9 日
    入監執行完畢，又其於90年間因違反懲治盜匪條例案件，經
    本院於92年2 月27日以90年度訴字第1838號判處有期徒刑 3
    月，於91年3 月25日確定，於91年4 月22日易科罰金執行完
    畢（前述竊盜罪部分與本件構成累犯）。詎其不思悛悔，明
    知辛○○（本院通緝中）與真實姓名、年籍不詳、自稱「劉
    茂豐」、「林莖華」、「陳姓」暨其他多位成年男子均屬詐
    騙集團之成員，丙○○能預見為渠等開設以自己為名義負責
    人之公司、同意渠等向銀行開立支票存款帳戶暨變更前開公
    司登記事項，可能供作該集團從事恃以為生之常業詐欺行為
    ，而渠等從事前述犯罪行為，亦不違反其本意之概括間接犯
    意，竟一時貪圖辛○○應允支付每月新台幣（下同）20,000
    元之報酬，同意辛○○以其名義於91年3 月6 日向臺北市商
    業管理處，申請在臺北市中山區○○○路○ 段30號10樓之 4
    開設以丙○○為名義負責人之「金寶旺貿易有限公司」，暨
    交付其國民
    義，於同月22日在彰化商業銀行樹林分行開設帳號第000000
    000 號支票存款帳戶，及於同月25在臺北市第五信用合作社
    營業部開設帳戶第000000000000號支票存款帳戶，使辛○○
    等人得無支付票款之真意，而基於常業詐欺之犯意，以簽發
    前揭帳戶之支票之方法，詐取他人財物；又丙○○復承上之
    概括間接犯意，於同年7 月26日向經濟部申請，將上述公司
    名稱變更為「金寶旺企業有限公司」，暨將營業處所變更為
    臺北縣樹林市○○路540 號1 樓，辛○○等人復以上揭手段
    ，詐取他人財物，辛○○等人共簽發如附表1 、2 所示之支
    票。
二、案經告訴人洪義明（起訴書漏載此部分）訴由法務部調查局
    北部地區機動工作組及臺北縣政府警察局移請臺灣板橋地方
    法院檢察署檢察官偵查起訴。
    理  由
壹、程序部分：按除被告所犯為死刑、無期徒刑、最輕本刑為三
    年以上有期徒刑之罪或高等法院管轄第一審案件者外，於第
    一次審判期日前之準備程序進行中，被告先就被訴事實為有
    罪之陳述時，審判長得告知被告簡式審判程序之旨，並聽取
    當事人、代理人、辯護人及輔佐人之意見後，裁定進行簡式
    審判程序，刑事訴訟法第273 條之1 第1 項定有明文。經核
    本件被告丙○○所犯係死刑、無期徒刑、最輕本刑為三年以
    上有期徒刑以外之罪，其於準備程序中就被訴事實為有罪之
    陳述，經法官告知簡式審判程序之旨，並聽取公訴人、被告
    之意見後，本院爰依首揭規定，合議裁定由受命法官獨任進
    行簡式審判程序，合先敘明。
貳、實體方面：
  一、上揭犯罪事實，業據被告丙○○於偵查及本院審理時均坦
      承不諱，復有告訴人洪義明、被害人陳學名、邱金梯偵查
      中之指述、證人張維哲、庚○○（起訴書誤載為陳鏘前）
      、甲○○、己○○、癸○○、徐承芳、賴三景、王喜美、
      陳麗花、柯文義、謝金、丑○○、楊崇宏、詹乃兆、湯靜
      芬、陸仙洲、葉淑茵、古文祥、劉丙子、簡宏峻、張玉枝
      、蔡月美、蔡哲銘等警詢中之陳述、證人壬○○○、寅○○警詢及本院中之指述等可佐，另有支票影本、退票理由
      單影本、金寶旺貿易有限公司登記卷宗、金寶旺貿易有限
      公司丙○○名片、臺北市政府營利事業登記證、臺北縣樹
      林市○○路540 號1 樓房屋租賃契約書暨租金支票、臺北
      市中山區○○○路○ 段30號10樓之4 現場照片、法務部票
      據信用資訊連結作業查詢明細表、比榮貿易股份有限公司
      日北區國稅北縣3 字第0921044769號函、財政部臺北市國
      稅局中北稽徵所93年2 月27日財北國稅中北營業1 字第09
      30003555號函、財政部財稅資料中心93年3 月24日資5 字
      第93032791號函、財團法人金融聯合徵信中心查詢資料、
      營業登記資料公示查詢表、蔡哲銘第一商業銀行代收款項
      紀錄簿影本、第一商業銀行光復分行92年6 月11日一光字
      第14 2號函、第一商業銀行新莊分行92年6 月12日一莊字
      第11 1號函暨存款後送交易處理完畢查詢單、存戶領回退
      票憑單、彰化商業銀行樹林分行92年5 月28日彰樹字第10
      25號函暨退票紀錄卡、彰化商業銀行樹林分行92年5 月28
      日彰樹字第1026號函暨支票存款帳戶資料查詢明細表、支
      票存款往來約定書、彰化商業銀行樹林分行93年7 月27日
      彰樹字第241 號函暨退票理由單、彰化商業銀行南崁分行
      92年6 月16日彰崁字第1131號函、臺北市第五信用合作社
      92年5 月28日臺北市五信社大字第063 號函暨開戶申請書
      、支票存款往來約定書、被告國民
      支票開戶查詢基本資料、支票存款退票明細表、臺北市第
      五信用合作社年月日北市信社大字第號函暨支票、退票理
      由單影本、臺中商業銀行92年6 月13日中臺北字第283 號
      函暨代收票據退回提送單、臺北國際商業銀行銀行雙園分
      行92年6 月13日北銀雙園字第9260122600號函暨印鑑卡、
      活期儲蓄存款單、臺北國際商業銀行東湖分行92年6 月13
      日北商銀東湖（092）字 第00061 號、臺北國際商業銀行
      銀行三重分行92年6 月17日北銀三重字第9260124700號函
      暨存摺類存款主檔內容查詢單、臺北國際商業銀行銀行嘉
      興分行92年6 月13日北銀嘉興字第926011 4900 號函暨客
      戶往來歸戶查詢客戶重號資料、客戶基本資料維護表、臺
      北國際商業銀行西門分行92年9 月3 日（92）北商銀西字
      第141 號函、合作金庫銀行北三重分行92年6 月12日合金
      北三重存字第0920003065號函暨新開戶建檔登錄單、存入
      票據退票通知書回單、合作金庫銀行營業部92年6 月12日
      合金營1 字第0923104778號函、臺灣土地銀行中和分行92
      年6 月12日和存字第0920000453號函暨個人戶基本資料查
      詢表、臺灣土地銀行土城分行92年6 月12城存字第092000
      0253號函暨帳戶基本資料查詢交易表、臺灣銀行中山分行
      92年6 月13日中山營字第09200032171 號函、臺灣銀行頭
      份分行92年6 月19日頭份營密字第09200036901 號函、臺
      灣中小企業銀行營業部92年6 月16日92營業字第00865 號
      函暨存款退票明細表、臺灣中小企業銀行大園分行92年 6
      月19日大園字第590 號函暨客戶基本資料查詢表、臺灣中
      小企業銀行南京東路分行92年7 月18日南京字第1801號函
      暨被告存款紀錄、金寶旺貿易有限公司籌備處存款憑據、
      華南商業銀行南京東路分行92年6 月13日（92）華京東存
      字第362 號函、華南商業銀行萬華分行93年6 月17日華萬
      字第110 號函、華南商業銀行東勢分行92年6 月18日華勢
      存字第089 號函暨帳戶資料、華南商業銀行公館分行92年
      6 月18日（92）華公存字第170 號函暨、中國信託商業銀
      行92年6 月19日中信銀行作業字第9200 1220491號函暨開
      戶人基本資料、上海商業儲蓄銀行仁愛分行92年6 月12日
      （92）上仁字第號130 函暨客戶資料維護表、玉山商業銀
      行樹林分行92年6 月13日玉樹林字第03061305號函暨客戶
      基本資料目錄、客戶信用查詢表、板信商業銀行三重分行
      92年6 月13日板信三重字第0923100060號函暨客戶資料維
      護表、日盛國際商業銀行92年6 月13日盛銀營業字第9221
      8 號函暨存摺存款相關業務往來申請暨約定書、帳戶資料
      、大眾商業銀行臺北分行92年6 月12日（92）臺北發字第
      13 5號函暨客戶資料查詢單、確認書、花蓮區中小企業銀
      行中和分行92年6 月13日（92）蓮銀中字第0572號函暨存
      款資料單、臺南區中小企業銀行臺北分行92年6 月19日（
      92）南銀臺北分字第號184 函提示票據人資料、新竹國際
      商業銀行臺北分行92年6 月16日竹商銀臺北字第298- 1號
      函暨印鑑卡、臺北縣新店地區農會92年6 月13日新農安字
      第9210213 號函暨顧客資本資料登錄單、雲林縣古坑鄉農
      會92年6 月18日古農信字第0434號函、宜蘭縣員山鄉農會
      92年6 月20日員農信字第9201553 號函暨顧客帳號查詢表
      、中華電信股份有限公司臺灣北區電信分公司臺北北區營
      業處92年8 月7 日北北服字第9200600837號函、臺灣大哥
      大電信公司通聯紀錄等得憑。
  二、復查，於金融機構開設支票存款帳戶乙事，原係針對個人
      身分之社會信用而予以資金流通，具有強烈之屬人性，而
      金融帳戶為個人理財之工具，又企業經營者，除有特殊情
      狀外，亦得依金融機構之規定申請開設支票存款帳戶，此
      屬眾所周知之事實，亦應為被告丙○○所得悉，是依一般
      人之社會生活經驗，若見他人不以自己名義申請帳戶，反
      而借用他人名義申請設立支票存款帳戶使用，衡情對於該
      等帳戶是否供如常業詐欺等犯罪目的不法使用，當有合理
      之懷疑，另以被告丙○○係心智成熟之成年人，此外，其
      尚且提供個人國民
      且擔任名義負責人，以收取對價，依其個人之經驗，尤有
      預見其行為係幫助他人從事常業詐欺之可能，而同案被告
      辛○○等所為上開犯罪行為，亦應不違反其本意，是被告
      丙○○有幫助常業詐欺之行為及不確定故意，至為灼然。
  三、綜上所見，足徵被告之前開自白，應與事實相符，洵足信
      取。本件事證業臻明確，被告犯行堪為認定，應依法論科
      。
  四、核被告丙○○能預見「劉茂豐」、「林莖華」、「陳姓」
      暨其他多位成年男子及同案被告辛○○等詐騙集團所為係
      常業詐欺行為，渠等成立公司可能作為詐騙他人財物之用
      ，而其以自己為名義負責人為同案被告辛○○等開設公司
      、設立支票帳戶、變更公司名稱暨營業地點等行為，可能
      幫助渠等從事常業詐欺犯行，另同案被告辛○○等藉此詐
      欺取財，亦應不違反被告丙○○本意，其係從事該詐騙集
      團常業詐欺犯罪構成要件以外之行為，故係犯刑法第30條
      第1 項前段、第340 條之幫助常業詐欺罪，而同案被告辛○○等正犯所為詐欺犯行，尚簽發如附表2 編號16至編號
      20 所 示支票，起訴書漏未記載，此部分揆以起訴意旨，
      乃被告丙○○所犯法律上一罪之部分，是為起訴效力所及
      ，本院自得併為審究。起訴書認被告丙○○係與同案被告
      辛○○等從事常業詐欺構成要件之正犯行為，觸犯同法第
      340 條之常業詐欺罪，與事實不合，惟正犯與幫助犯乃犯
      罪型態之別，故無變更起訴法條之必要。又被告丙○○先
      後多次幫助犯行，前後時間緊接，所犯為構成要件相同之
      罪，顯係基於概括犯意而為，應依同法第56條連續犯之規
      定，論以1 罪，並加重其刑。又其於90年間因竊盜案件，
      經本院於90年6 月5 日以90年度重簡字第670 號判處有期
      徒刑3 月，於90年6 月26日確定，甫於90年11月9 日入監
      執行完畢，有在卷之臺灣高等法院被告全國前案紀錄表得
      考，其於5 年內再犯
      本件有期徒刑以上之刑之罪，為累犯，應依同法第47條之
      規定，遞加重其刑。其係從事常業詐欺構成要件以外之行
      為，為幫助犯，應依同法第30條第2 項之規定，減輕其刑
      。其併有刑之加重及減輕之事由，依法應先遞加重後減輕
      之。本院審酌被告丙○○尚有上述賭博及違反懲治盜匪條
      例案件等犯罪紀錄，復有前開被告全國前案紀錄表得佐，
      可徵其素行不良，其業已供明同案被告辛○○僅每次交付
      其1,000 或2.000 元不等，前後祗約10餘次而已，並非每
      月給付20,000元（參見被告92年7 月11日偵查中暨同月14
      日警詢筆錄所供），核與在卷之財政部臺灣省北區國稅局
      三重稽徵所92年6 月16日北區國稅三重2 字第0921019135
      號函暨被告91年度綜合所得稅各類所得資料清單相符，故
      其犯罪所得無多，及盱衡其犯罪之動機、目的、手段、致
      多數人受害、犯罪後終知坦承、態度良好、敘明遷善之意
      等一切情狀，茲處如主文所示之刑，以資懲儆。至被告交
      付其所有之國民
      民
      ，並未扣案，衡情亦應已滅失，故均不予宣告沒收。
  五、起訴書另謂被告丙○○且於91年12月20日，將金寶旺企業
      有限公司之營業處所變更至臺北市中山區○○○路○段169
      號6 樓之2 ，且將該公司負責人變更為邱金梯，以使同案
      被告辛○○等得逃避債權人之催討，及同案被告辛○○等
      簽發如附表3 、附表4 所示支票，復屬其等詐欺犯行之一
      部乙節，按犯罪事實應依證據認定之，無證據不得認定犯
      罪事實，刑事訴訟法第154 條第2 項定有明文。又認定不
      利於被告之事實，須依積極證據，茍積極證據不足為不利
      於被告事實之認定時，即應為有利於被告之認定，更不必
      有何有利之證據；且刑事訴訟法上所謂認定犯罪事實之積
      極證據，係指適合於被告犯罪事實之認定之積極證據而言
      ，雖不以直接證據為限，間接證據亦包括在內，然而無論
      直接或間接證據，其為訴訟上之證明，須於通常一般之人
      均不致有所懷疑，而得確信其為真實之程度者，始得據為
      有罪之認定，倘其證明尚未達到此一程度，而有合理之懷
      疑存在時，自不能以推測或擬制之方法，以為有罪裁判之
      基礎，最高法院著有30年上字第816 號、29年上字第3105
      號、76年台上字第4986號、40年台上字第86號等判例意旨
      均可資參照。查被告丙○○堅詞否認其知悉同案被告辛○○等人再將金寶旺企業有限公司之營業處所變更至臺北市
      中山區○○○路○ 段169 號6 樓之2 ，且將該公司負責人
      變更為邱金梯乙事，而該公司變更負責人及營業處所乙事
      ，已據邱金梯於偵查中供明，係一年約50餘歲之「陳姓」
      年度偵緝字第807 號偵查卷第323 頁反面至第324 頁正面
      ），秉諸邱金梯所陳，使伊辦理公司變更登記之男子，其
      年齡實與被告丙○○相距懸殊，故被告丙○○此部分所辯
      ，非屬無據。又同案被告辛○○等所簽發如附表3 、附表
      4 所示支票，並無提示稽證可據，本院亦查無證據可資證
      明係前述詐欺正犯出於詐欺故意所簽發。茲本院復查無其
      他積極證據可資證明被告丙○○確有實施此部分之行為，
      是不能證明此部分其有犯罪，而起訴書既認此部分與被告
      丙○○前開犯罪部分屬法律上之1 行為，則就此部分，爰
      毋庸另為被告丙○○無罪判決之諭知。
據上論斷，應依刑事訴訟法第273 條之1 第1 項、第299 條第 1
項前段，刑法第56條、第30條第1 項前段、第2 項、第340 條、
第47條，罰金罰鍰提高標準條例第1 條前段，判決如主文。
本案經檢察官馬中琍到庭執行職務。
中　　華　　民　　國　　94　　年　　3 　　月　　1 　　日
                  刑事第十七庭  法　官  朱敏賢
以上正本證明與原本無異
如不服本判決應於送達後10日內向本院提出上訴狀
                                書記官　方蟾苓
中　　華　　民　　國　　94　　年　　3 　　月　　1 　　日
附表1：（以下支票付款人均為彰化銀行樹林分行）
┌──┬──────┬─────┬─────┬─────────────┐
│編號│發票日期    │ 票據號碼 │ 票面金額 │備註（受害人或提示人，起訴│
│　　│（年月日）  │　　　　　│（元）　　│書漏載部分，逕予更正）    │
├──┼──────┼─────┼─────┼─────────────┤
│1　 │91.8.26 　  │0000000 　│ 120,000　│由乙○○提示請求付款　　　│
├──┼──────┼─────┼─────┼─────────────┤
│2　 │91.8.26 　  │0000000 　│ 100,000　│由乙○○提示請求付款　　　│
├──┼──────┼─────┼─────┼─────────────┤
│3　 │91.8.28 　  │0000000 　│ 10,000　 │由陳明孝提示請求付款　　　│
├──┼──────┼─────┼─────┼─────────────┤
│4　 │91.8.30 　  │0000000 　│ 100,000　│由乙○○提示請求付款　　　│
├──┼──────┼─────┼─────┼─────────────┤
│5　 │91.8.30 　  │0000000 　│ 10,000　 │由乙○○提示請求付款　　  │
├──┼──────┼─────┼─────┼─────────────┤
│6　 │91.8.31 　  │0000000　 │ 93,000　 │由比上貿易股份有限公司 (此│
│    │            │          │ 　       │為登記之公司名義，起訴書附│
│    │            │          │          │表3 編號8 為對外名義比榮易│
│    │            │          │          │股份有限公司）業務員洪義明│
│    │            │          │          │收受後，轉讓於蔡哲銘提示請│
│    │            │          │          │求付款                    │
├──┼──────┼─────┼─────┼─────────────┤
│7　 │91.9.3　    │0000000 　│ 125,000　│由乙○○提示請求付款　　　│
├──┼──────┼─────┼─────┼─────────────┤
│8　 │91.9.5　    │0000000 　│ 100,000　│由戊○○提示請求付款　　　│
└──┴──────┴─────┴─────┴─────────────┘
附表2：（以下支票付款人均為台北市第五信用合作社）
┌──┬──────┬─────┬─────┬─────────────┐
│編號│發票日期    │票據號碼　│ 票面金額 │備註（受害人或提示人，起訴│
│　　│(年月日）   │　　　　  │　　　　　│書誤載或漏載部分，逕予更正│
│    │            │          │          │）                        │
├──┼──────┼─────┼─────┼─────────────┤
│1　 │91.7.30　   │0000000　 │   33,000 │由楊宥彬收受支票後，轉讓於│
│    │            │          │          │壬○○○提示請求付款　　　│
├──┼──────┼─────┼─────┼─────────────┤
│2　 │91.8.17　   │0000000　 │ 　90,000 │由元豐國際企業有限公司負責│
│    │            │          │          │人詹乃兆提示請求付款      │
├──┼──────┼─────┼─────┼─────────────┤
│3　 │91.8.20　   │0000000 　│ 　15,800 │由林須美提示請求付款      │
├──┼──────┼─────┼─────┼─────────────┤
│4　 │91.8.20　   │0000000　 │ 　76,000 │由鄭合成持該票據，向賴三景│
│    │            │          │          │借貸現金時，所交付於賴三景│
│    │            │          │          │，由賴三景提示請求付款　　│
├──┼──────┼─────┼─────┼─────────────┤
│5　 │91.8.25　   │0000000 　│　150,000 │由子○○提示請求付款　　　│
├──┼──────┼─────┼─────┼─────────────┤
│6　 │91.8.25　   │0000000   │　100,000 │由戊○○提示請求付款　　　│
├──┼──────┼─────┼─────┼─────────────┤
│7　 │91.8.27　   │0000000   │ 　75,000 │由辛○○交予丁○○後，再交│
│    │            │          │          │付予庚○○，庚○○復持該支│
│    │            │          │          │票向丑○○借款，並以該支票│
│    │            │          │          │作為抵償債務之用，丑○○收│
│    │            │          │          │受後，轉讓於謝金，由謝金提│
│    │            │          │          │示請求付款　              │
├──┼──────┼─────┼─────┼─────────────┤
│8　 │91.8.31　   │0000000   │　200,000 │由陳謝寶西提示請求票款　　│
├──┼──────┼─────┼─────┼─────────────┤
│9   │91.8.31　   │0000000   │　300,000 │辛○○交予庚○○，由庚○○│
│    │            │          │  　      │持該支票向藍金錄借款，並以│
│    │            │          │          │該支票作為抵償債務之用，藍│
│    │            │          │          │金錄收受後，由陸仙洲代為提│
│    │            │          │          │示請求票款                │
├──┼──────┼─────┼─────┼─────────────┤
│10  │91.9.1 　　 │0000000   │　440,000 │辛○○以該支票作為清償王春│
│    │            │          │  　      │源承攬工程款之用，甲○○持│
│    │            │          │          │該支票轉讓於李世龍，李世龍│
│    │            │          │          │收受後，由陳麗花代為提示請│
│    │            │          │          │求票款　                  │
├──┼──────┼─────┼─────┼─────────────┤
│11  │91.9.5 　　 │0000000   │2,400,000 │由姓名、年籍不詳、綽號「阿│
│    │            │          │          │羅」之成年男子，持該支票向│
│    │            │          │          │劉丙子借款，劉丙子提示請求│
│    │            │          │          │票款　                    │
├──┼──────┼─────┼─────┼─────────────┤
│12  │91.9.15　   │0000000   │　300,000 │由姓名、年籍不詳、綽號「江│
│    │            │          │  　      │和」之成年男子持該支票向蔡│
│    │            │          │          │月美借款，由蔡月美於乙○○│
│    │            │          │          │帳戶提示請求票款          │
├──┼──────┼─────┼─────┼─────────────┤
│13  │91.9.22　   │0000000   │　50,000　│由莊玉英提示請求票款　　　│
├──┼──────┼─────┼─────┼─────────────┤
│14  │91.10.18 　 │0000000   │　500,000 │由簡宏峻提示請求票款　　  │
├──┼──────┼─────┼─────┼─────────────┤
│15  │91.11.3　   │0000000   │　111,800 │辛○○交予己○○，由己○○│
│    │            │          │  　      │以該支票做為支付貨款之用，│
│    │            │          │          │交付於癸○○，癸○○將該支│
│    │            │          │          │票轉讓於徐承芳，由精盛實業│
│    │            │          │          │有限公司徐承芳提示請求票款│
├──┼──────┼─────┼─────┼─────────────┤
│16  │不詳        │0000000   │    6,000 │由陳昭興交付於張維哲，用以│
│    │（起訴書漏載│（起訴書漏│（起訴書漏│做為支付薪資，張維哲轉讓該│
│    │）          │載）      │載）      │支票於張伯泰，由張伯泰提示│
│    │            │          │          │請求票款（起訴書漏載此部分│
│    │            │          │          │）　                      │
├──┼──────┼─────┼─────┼─────────────┤
│17  │91.8.15     │0000000   │   35,000 │由陳昭興交付於張維哲，用以│
│    │（起訴書漏載│（起訴書漏│（起訴書漏│做為支付薪資，張維哲轉讓該│
│    │）          │載）      │載）      │支票於張伯泰，由張伯泰提示│
│    │            │          │          │請求票款（起訴書漏載此部分│
│    │            │          │          │）                        │
├──┼──────┼─────┼─────┼─────────────┤
│18  │91.6.13     │TT0000000 │   50,000 │由癸○○持該支票用以支付貨│
│    │（起訴書漏載│（起訴書漏│（起訴書漏│款於王喜美，由王喜美提示請│
│    │）          │載）      │載）      │求票款（起訴書漏載此部分）│
├──┼──────┼─────┼─────┼─────────────┤
│18  │91.8.31     │TF0000000 │   60,280 │由賴榮松持該支票用以支付材│
│    │（起訴書漏載│（起訴書漏│（起訴書漏│料款於詹乃兆，詹乃兆提示請│
│    │）          │載）      │載）      │求票款（起訴書漏載此部分）│
├──┼──────┼─────┼─────┼─────────────┤
│20  │91.7.20     │0000000   │   50,000 │由王小明持該支票用以支付貨│
│    │（起訴書漏載│起訴書漏載│（起訴書漏│款於潘健，潘健將該支票轉讓│
│    │）          │）        │載）      │於湯靜芬，由湯靜芬提示請求│
│    │            │          │          │票款，遭退票後，由王小明取│
│    │            │          │          │回（起訴書漏載此部分）    │
└──┴──────┴─────┴─────┴─────────────┘
附表3：（以下支票付款人均為彰化銀行樹林分行）
┌──┬──────┬─────┬─────┬─────────────┐
│編號│發票日期    │ 票據號碼 │ 票面金額 │　　　備　　　註　　　　　│
│　　│（年月日）  │　　　　　│（元）　　│　 （受害人或提示人）     │
├──┼──────┼─────┼─────┼─────────────┤
│1   │91.8.26     │0000000   │100,000   │無                        │
├──┼──────┼─────┼─────┼─────────────┤
│2   │91.9.2      │0000000   │ 20,000   │無                        │
└──┴──────┴─────┴─────┴─────────────┘
附表4：（以下支票付款人均為台北市第五信用合作）
┌──┬──────┬─────┬─────┬─────────────┐
│編號│發票日期    │票據號碼　│ 票面金額 │　　　備　　　 註　　　　 │
│　　│(年月日）   │　　　　  │新台幣：元│   （受害人或提示人）     │
├──┼──────┼─────┼─────┼─────────────┤
│1   │91.8.14     │0000000   │  50,000  │無                        │
├──┼──────┼─────┼─────┼─────────────┤
│2   │91.8.31     │0000000   │ 264,688  │無                        │
├──┼──────┼─────┼─────┼─────────────┤
│3   │91.9.25     │0000000   │ 200,000  │無                        │
└──┴──────┴─────┴─────┴─────────────┘
附錄本案論罪科刑法條全文：
刑法第340條
以犯第三百三十九條之罪為常業者，處一年以上七年以下有期徒
刑，得併科五萬元以下罰金。
